# Javier Alejandro Olivares Zavala

Ingeniero en Informática

+569 9083 8929

javier.olivares.zavala@gmail.com

https://www.linkedin.com/in/javier-olivares-zavala



### **ACERCA DE MÍ**

Con más de 12 años de experiencia en el área de TI, posee un dominio avanzado de diversos lenguajes de programación, con gran capacidad para adaptarse а distintas trabajo, modalidades de pensamiento analítico y proactivo para lograr una óptima resolución de problemas. Facilidad en el aprendizaje de nuevas tecnologías y negocios.

## **EDUCACIÓN**

Instituto Profesional DuocUC

- Ingeniería en Informática 2012
- Analista Programador Computacional - 2010

#### **HABILIDADES TÉCNICAS**

- Asp.Net C#
- Visual Basic.Net
- · .Net Framework
- .Net Core
- Angular y Typescript
- Api Rest
- Azure Functions
- Azure Service Bus
- Javascript
- JQuery
- Ajax
- WebMethod
- HTML, Css y Sass
- SQL Server
- PostgreSQL
- MongoDB
- Elasticsearch

### **HABILIDADES BLANDAS**

- Responsable y Ordenado
- Compartir conocimiento y experiencia
- Comunicativo
- Autodidacta

# **EXPERIENCIA**

#### **Desarrollador Full Stack**

Marzo 2015 - Diciembre 2022 / iConstruye

Creación y mantención de diversos módulos para el Marketplace del portal de la compañía del rubro de la construcción, desarrollos implementados en el BackEnd y FrontEnd en diversos lenguajes de programación y tecnologías. Labores realizada bajo metodología Ágil, participando en diversos equipos de trabajo.

**Tecnologías**: Asp.Net C# y Visual Basic.Net, .Net Framework, MVC, .Net Core, Angular, Typescript, Api Rest, Quartz.Net, Azure Functions, Azure Service Bus, Javascript, JQuery, Ajax, WebMethod, HTML, Css, Sass, Handlebars, MicroFrontEnd (Angular) y Micro servicios.

Base de datos: SQL Server, PostgreSQL, MongoDb y Elasticsearch.

Herramientas: Visual Studio, Microsoft SQL Server, Microsoft Azure, AWS y Git.

Metodologías: Ágil (SCRUM) y Modelo de cascada.

#### **Analista Sistemas TI**

Abril 2013 – Noviembre 2014 / Helpnet Ingeniería

Desempeña labores en Instituto Profesional AIEP.

Analista y Desarrollador de aplicaciones para mejorar la experiencia en el proceso de matrícula de nuevos estudiantes.

Creación de ETL y Web Services, para generar reportes y estadísticas de la utilización de los módulos por parte de docentes y alumnos.

**Tecnologías**: Asp.Net C# y Visual Basic.Net, Visual Basic 6.0, Javascript, HTML, Css, Crystal Report, Reporting Services (SSRS), ETL (SSIS) y WebServices.

Base de datos: SQL Server.

Herramientas: Visual Studio, Microsoft SQL Server, Microsoft Visual Basic y

TortoiseSvn.

Metodologías: Modelo de cascada.

#### **Analista Programador**

Enero 2007 - Abril 2013 / Goldenfrost

Desarrollador de aplicaciones y mejoras para los procesos internos del ERP propio de la compañía.

Migración a plataforma Web de la aplicación de escritorio obsoleta.

Implementación de etiquetas con código de barras para controlar el tracking de los productos.

**Tecnologías**: <u>Visual FoxPro</u>, <u>Asp.Net</u>, <u>Javascript</u>, <u>HTML</u>, <u>Css</u>, <u>Crystal Report y Zpl (impresoras zebra)</u>.

Base de datos: SQL Server.

**Herramientas**: Microsoft Visual Studio, Microsoft SQL Server, Microsoft Visual FoxPro y Microsoft Visual SourceSafe.

Metodologías: Modelo de cascada.